【裁判字號】    92,上易,441
【裁判日期】    920409
【裁判案由】    動產擔保交易法
【裁判全文】
臺灣高等法院刑事判決                          九十二年度上易字第四四一號
    上  訴  人  臺灣板橋地方法院檢察署檢察官
    被      告  甲○○
                          （另案於臺灣桃園監獄執行中）
右上訴人因被告違反動產擔保交易法案件，不服臺灣板橋地方法院九十一年度易字第
一三七九號，中華民國九十一年十二月三十日第一審判決（起訴案號：臺灣板橋地方
法院檢察署九十一年度偵字第六一二六號），提起上訴，本院判決如左：
    主      文
上訴駁回。
    事實及理由
一、本案經本院審理結果，認第一審判決認事用法均無不當，應予維持，並引用第一
    審判決書記載之證據及理由（如附件）。
二、檢察官上訴意旨略以：告訴人福佑汽車公司與被告共同簽立之契約書中，記載：
    「標的物約定經常放地點同合約上買受人（即被告）住所地或營業地」，而車輛
    雖係移動性之交通工具，然該契約書既有如上記載，自係為保障告訴人之債權不
    受損害之虞，故車輛若係每天或固定時間停放在被告之營業所在地或住所地附近
    ，使告訴人能夠尋獲債權標的物即車輛，其債權即能確保無慮。然本案被告於民
    國九十年四月十日雖將系爭車輛送修，但於同年八月九日即不再繳款，雖經告訴
    人多次以存證信函催告，均置之不理，且讓告訴人尋車未果，不告知系爭車輛去
    向，殊難謂被告主觀上無不法利益之意圖。原判決未予論罪，顯欠妥適，為此請
    求撤銷原判決云云。
三、經查，被告以分期付款附條件買賣之方式，向告訴人購買系爭車號Ｗ六—八三○
    二號福特六和牌自小客車，嗣於九十年四月十日上午五時許，在國道北部第二高
    速公路三峽附近路段發生交通事故，致車頭、底盤全毀，引擎及變速箱全部破裂
    ，由拖吊車將之拖吊至協銘汽車修理廠修理，業經證人即修理廠負責人涂鈴明證
    明於卷（見原審卷第一○八頁），而告訴人代理人乙○○於偵審中亦坦陳該車輛
    現仍在大溪交流道旁之修理廠等語，則該附條件買賣標的物即系爭車輛未能依約
    放置於附條件買賣所約定之放置地點「買受人（被告）住所地或營業地」，乃出
    於不得已，非被告有故意遷移之行為，無庸置疑。雖被告因車輛修繕費用甚鉅而
    無法交付，其復因另案遭通緝並未收得告訴人之催告函，此據告訴人供明（見附
    本院卷之九十二年三月四日陳報狀），而任憑系爭車輛長期置放修理廠，漏未通
    知告訴人車況，固有不當，然此段期間，車輛既然送修，被告並未使用，何來取
    得利益，而有不法意圖？再徵之被告於車禍發生後，猶於九十年五月九日、七月
    十日及七月二十七日，各繳納新台幣一萬零八百六十元之分期款，為告訴人所是
    認，並有分期付款應繳期數表在卷可憑，益證被告主觀上無任何不法利益之意圖
    。是被告所為，尚與動產擔保交易法第三十八條規定之構成要件有間，原審基此
    為其無罪之諭知，核無不合，檢察官執前詞上訴，為無理由，應予駁回。
據上論結，應依刑事訴訟法第三百六十八條、第三百七十三條，判決如主文。
本案經檢察官柯麗鈴到庭執行職務。
中      華      民      國    九十二    年      四      月      九      日
                              臺灣高等法院刑事第五庭
                                  審判長法  官  曾  德  水
                                        法  官  蘇  素  娥
                                        法  官  楊  貴  雄
右正本證明與原本無異。
不得上訴。
                                        書記官  林  淑  貞
中      華      民      國    九十二    年      四      月      十      日


司法院資訊處製作；財團法人民間司法改革基金會備份。
